【裁判字號】    97,訴,555
【裁判日期】    970714
【裁判案由】    違反毒品危害防制條例
【裁判全文】
臺灣新竹地方法院刑事判決               97年度訴字第555號
    公  訴  人  臺灣新竹地方法院檢察署檢察官
    被      告  甲○○
                          臨
上列被告因違反毒品危害防制條例案件，經檢察官提起公訴（97
年度毒偵字第789號），本院依簡式審判程序判決如下：
    主  文
甲○○施用第一級毒品，累犯，處有期徒刑捌月，扣案之海洛
因（毛重1公克）沒收銷燬；另扣案之包裝袋壹個、注射針筒壹
支均沒收。又施用第二級毒品，累犯，處有期徒刑陸月。應執行
有期徒刑壹年，扣案之海洛因（毛重1公克）沒收銷燬；另扣案
之包裝袋壹個、注射針筒壹支均沒收。
    事  實
一、甲○○前於民國91年間，因違反毒品危害防制條例案件，
    經臺灣桃園地方法院於92年8月11日以91年度訴字第1384號
    判處應執行有期徒刑9月確定。又於93年度，因違反毒品
    危害防制條例案件，經臺灣板橋地方法院於93年7月1日以93
    年度訴字第725號判處應執行有期徒刑1年確定。上開2案件
    接續執行，並於94年6月22日假釋出監，迄至94年10月24日
    假釋期滿未經撤銷視為執行完畢。
二、甲○○(1)前於87年間，因施用毒品案件，經臺灣桃園地方法
    院以87年度毒聲字第2162號裁定送觀察、勒戒後，認無繼續
    施用毒品傾向，於88年2月26日執行完畢而出所，由臺灣新
    竹地方法院檢察署檢察官以88年度偵緝字第88號不起訴處分
    確定。(2)又於94年間，因2犯施用毒品案件，經臺灣桃園地
    方法院以90年度毒聲字第3681號裁定送觀察、勒戒後，認有
    繼續施用毒品傾向，再經該院以91年度毒聲字第2351號裁定
    令入戒治處所施以強制戒治，並因停止戒治而出所、付保護
    管束，迄於92年8月6日因保護管束期滿而視為執行完畢。
三、甲○○仍不知悔改，復於上開強制戒治執行完畢後5年內，
    另基於施用第一級毒品海洛因之犯意，於97年4月16日下午
    某時，在新竹縣橫山鄉○○路附近之友人住處內，以注射針
    筒將海洛因注射入體內之方式，施用海洛因1次。另基於施
    用第二級毒品甲基安非他命（起訴書誤載為安非他命）犯意
    ，於97年4月17日下午3時55分許採尿往前回溯96小時內之某
    時，在不詳處所，施用甲基安非他命1次。嗣為警於97年4月
    17日上午10時40分許，在其位於新竹縣尖石鄉義興村4鄰北
    角45號住所查獲，並扣得甲○○所有之海洛因1包（毛重1公
    克）；及其供施用海洛因所用之注射針筒1支。
四、案經新竹縣政府警察局橫山分局報請臺灣新竹地方法院檢察
    署檢察官偵查起訴。
    理  由
甲、程序部分：
    本件被告甲○○所犯施用毒品罪，係非死刑、無期徒刑、最
    輕本刑為3年以上有期徒刑之罪，被告於本院準備程序進行
    中，就被訴事實為有罪之陳述，經本院合議庭認合於刑事訴
    訟法第273條之1第1項之規定，裁定進行簡式審判程序，合
    先敘明。
乙、實體部分：
一、訊據被告甲○○對於事實三所載時地施用海洛因及查獲前數
    日施用甲基安非他命等事實，於本院準備程序、審理中均供
    承不諱，惟稱：我忘記是何時、何地施用甲基安非他命等語
    。經查：
（一）被告為警查獲所採集之尿液（代號：131），經送詮昕科
      技股份有限公司檢驗結果，呈海洛因經人體代謝後之嗎啡
      陽性反應；甲基安非他命陽性反應，此有真實姓名代號對
      照表、詮昕科技股份有限公司於97年5月6日出具之濫用藥
      物尿液檢驗報告附卷可稽（見毒偵字第789 號偵查卷第17
      、32頁）。並有被告所有之海洛因1包（毛重1公克）；及
      其供施用海洛因所用之注射針筒1支扣案可資佐證。是認
      被告上開自白內容應與事實相符，其施用第一級毒品海洛
      因犯行，堪予認定。
（二）按「甲基安非他命經口服投與後約百分之七十於二十四小
      時內自尿液中排出，約百分之九十於九十六小時內自尿液
      中排出，甲基安非他命成分之檢出與其投與方式、投與量
      、個人體質、採尿時間及檢測儀器之精密度等諸多因素有
      關，惟依上述資料推斷，最長可能不會超過四日」，有行
      政院衛生署藥物食品檢驗局（81）藥檢壹字第001156 號
      函附卷可按。是依該函文之說明，佐以被告之尿液檢驗報
      告，被告於97年4月17日下午3時55分許採尿往前回溯96
      小時內之某時，施用第二級毒品甲基安非他命之犯行，應
      堪認定。
（三）被告(1)前於87年間，因施用毒品案件，經臺灣桃園地方法
      院以87年度毒聲字第2162號裁定送觀察、勒戒後，認無繼
      續施用毒品傾向，於88年2月26日執行完畢而出所，由臺
      灣新竹地方法院檢察署檢察官以88年度偵緝字第88號不起
      訴處分確定。(2)又於94年間，因2犯施用毒品案件，經臺
      灣桃園地方法院以90年度毒聲字第3681號裁定送觀察、勒
      戒後，認有繼續施用毒品傾向，再經該院以91年度毒聲字
      第2351號裁定令入戒治處所施以強制戒治，並因停止戒治
      而出所、付保護管束，迄於92年8月6日因保護管束期滿而
      視為執行完畢等情，有臺灣高等法院被告前案紀錄表、在
      監在押全國紀錄表在卷可按，被告於上開強制戒治執行完
      畢後5年內再犯本案施用第一級毒品、第二級毒品犯行，
      自應依法予以論科。
二、論罪科刑
（一）核被告所為，係犯毒品危害防制條例第10條第1項之施用
      第一級毒品罪、同條例第10條第2項之施用第二級毒品罪
      。其分別持有第一級毒品海洛因、第二級毒品安非他命之
      低度行為，各為其施用第一級毒品海洛因、第二級毒品安
      非他命之高度行為所吸收，皆不另論罪。
（二）被告所犯之施用第一級毒品罪、施用第二級毒品罪，犯意
      各別，行為互殊，且犯罪構成要件不同，應予分論併罰。
（三）被告有事實一所載之前案紀錄，並於94年6月22日假釋出
      監，迄至94年10月24日假釋期滿未經撤銷視為執行完畢等
      情，有臺灣高等法院被告前案紀錄表、在監在押全國紀錄
      表在卷可按，被告前受有期徒刑之執行完畢後，其於5年
      以內故意再犯本件有期徒刑以上之2罪，皆為累犯，應依
      刑法第47條第1項之規定，均加重其刑。
（四）爰審酌被告無視法令之禁止，前已因施用毒品案件，經裁
      定送觀察勒戒、強制戒治後，竟再度施用足以導致精神障
      礙及生命危險之成癮性毒品，顯無悔改之意，兼以施用毒
      品所生危害以自戕健康為主，及其犯後坦承犯行等一切情
      狀，量處如主文所示之刑，並定其應執行之刑。
三、沒收部分
（一）扣案之海洛因（毛重1公克），核屬毒品危害防制條例所
      定之第一級毒品，應依毒品危害防制條例第18條第1項前
      段之規定，不問屬於被告與否，併予宣告沒收銷燬。
（二）另扣案之海洛因包裝袋1個、注射針筒1支，均為被告所有
      、供其為施用海洛因所用之物，業據被告於本院供承在卷
      ，依刑法第38條第1項第2款之規定，併予宣告沒收。
四、據上論斷，應依刑事訴訟法第273條之1第1項、第299條第1
    項前段，毒品危害防制條例第10條第1項、第2項、第18條第
    1項前段，刑法第11條、第47條第1項、第51條第5款、第38
    條第1項第2款，判決如主文。
本案經檢察官張凱絜到庭執行職務。
中    華    民    國    97    年    7     月    14    日
                          刑事第三庭法    官    黃美文
以上正本證明與原本無異。
如不服本判決應於收受本判決後10日內向本院提出上訴書狀，其
未敘述上訴理由者，並得於提起上訴後10日內向本院補提理由書
狀 (均須按他造當事人之人數附繕本)「切勿逕送上級法院」。
中    華    民    國    97    年    7     月    14    日
                                    書 記 官    陳怡芳
附錄本案論罪科刑法條全文：
毒品危害防制條例第10條
施用第一級毒品者，處 6 月以上 5 年以下有期徒刑。
施用第二級毒品者，處 3 年以下有期徒刑。


司法院資訊處製作；財團法人民間司法改革基金會備份。
